---
title: "Lista 4"
author: "Bruna Gomes Guimarães"
date: "05 de junho"
output:
  html_document: default
  pdf_document: default
subtitle: Pontos de concentração de população em situação de rua em 2023
revealjs::revealjs_presentation:
  theme: dark
  transition: slide
  navigationMode: default
  self_contained: true
  css: custom_styles.css
---

```{r include=FALSE}

#Pacotes ----
library(pacman)
p_load("tidyverse", "tidyr", "haven", "lubridate","janitor",
       "readxl", "stringr", "magrittr", "psych", "gapminder","scales",
       "rmarkdown","writexl","infer","patchwork","car","ggpubr","tidymodels",
       "stats")

#Importacao ----
library(readxl)
dados_lista_4 <- read_excel("C:/Users/Public/Quanti aula 3/dados lista 4.xlsx")
glimpse(dados_lista_4) #Concentração de Pop rua nas RAs e quantitativo de abordagem nas RAs
range(dados_lista_4$media_pontos_prop)
range(dados_lista_4$media_abordagem_prop)

lista4 <- dados_lista_4 %>% ggplot(aes(x=media_abordagem_prop, y=media_pontos_prop)) +
 geom_point() + geom_smooth(method="lm") + labs(x = "Abordagem social",  # Adjust label if 'estimate' represents variables
    y = "Pontos de Concentração",
    title = "Correlação entre pontos e abordagem",
  ) +
  theme_minimal() +
  theme(legend.title = element_blank())
```

## *O que são pontos de concentração de pessoas em situação de rua?*

O Serviço de Abordagem Social no DF (SEAS) é um serviço que atende pessoas em situação de rua nos espaços públicos do Distrito Federal para inserção na Política de Assistência Social e demais Políticas Públicas. Esse serviço também mapeia a concentração das pessoas em situação de rua no território o que são chamados de pontos de concentração. Os dados dos ponto de contração de pop rua em 2023 foi coletado por mês e por RA, esse quantitativo foi transformado em uma razão a partir de proporção do quantitativo populacional daquela RA. Após obter-se a razão de cada mês, calculou-se a média de pontos em 2023.

## *Quantitativo de abordagens do SEAS*

Conforme a descrição do serviço, as abordagens são realizadas de forma planejada e continuada e ocorrem todos os dias da semana em todo o território do DF, inclusive domingos e feriados, conforme organização territorial das equipes.

Os dados de abordagem de pop rua nas RAs foi coletado por mês de 2023, esse nº foi transformado em uma razão dividido pelo quantitativo populacional da RA. Após obter-se a razão de todos os meses, calculou-se a média da razão de abordagens no ano de 2023.

------------------------------------------------------------------------

```{r echo=FALSE, message=FALSE, warning=FALSE}
plot(lista4)
```

## *Corrrelação*

Observação de padrões de relação e correlação entre o número de pontos de concentração e de abordagens realizadas nos territórios

```{r echo=FALSE}

set.seed(123)  #reprodutibilidade

epecificacao <- dados_lista_4 %>%
  specify(media_pontos_prop ~ media_abordagem_prop)

distribuicao_nula <- especificacao %>%
  generate(reps = 1000, type = "bootstrap")

# correlação
estatisticas_nulas <- distribuicao_nula %>%
   calculate(stat = "correlation")

#intervalo de confiança
intervalo_confianca <- estatisticas_nulas %>%
  get_confidence_interval(level = 0.95)

intervalo_confianca

Estimativa_intervalar <- estatisticas_nulas %>%
  visualize() +
  shade_confidence_interval(endpoints = intervalo_confianca)

# O intervalo de confiança de pontos
pontos_int <- dados_lista_4 %>%
  mutate(
    # erro padrão
    sd_pontos = sd(media_pontos_prop) / sqrt(n()), 
    sd_abordagem = sd(media_abordagem_prop) / sqrt(n()),
    lower_pontos = media_pontos_prop - 1.96 * sd_pontos,
    upper_pontos = media_pontos_prop + 1.96 * sd_pontos,
    lower_abordagem = media_abordagem_prop - 1.96 * sd_abordagem,
    upper_abordagem = media_abordagem_prop + 1.96 * sd_abordagem
  )


Grafico_1 <- ggplot(pontos_int, aes(x = media_abordagem_prop, y = media_pontos_prop)) +
  geom_point() +  # Pontos de dados
  geom_smooth(method = "lm", se = FALSE, color = "lightgreen") +  # Linha de regressão
  geom_errorbar(aes(ymin = lower_pontos, ymax = upper_pontos),
                width = 0.2, color = "red") +  # Intervalo de confiança
  labs(title = "Relação entre Pontos de Concentração e Abordagens Sociais",
       x = "Média de Abordagem Social",
       y = "Média de Pontos de Concentração") +
  theme_minimal() + theme(plot.title = element_text(size = 16, face = "bold"),
    axis.title = element_text(size = 14),
    axis.text = element_text(size = 12)
)

# Grafico_1 <- ggplot(dados_lista_4, aes(x = media_abordagem_prop, y = #media_pontos_prop)) +
#  geom_point(size = 3, color = "gray5", alpha = 0.7) +  # Pontos de dados
#  geom_smooth(method = "lm", se = FALSE, color = "lightgreen") +  # Linha de regressão
#  geom_errorbar(aes(ymin = intervalo_confianca$lower_ci, ymax = #intervalo_confianca$upper_ci),
#                width = 0.2, color = "red") +  # Intervalo de confiança
#  labs(title = "Relação entre Pontos de Concentração e Abordagens Sociais",
#       x = "Média de Abordagem Social",
#      y = "Média de Pontos de Concentração") +
#  theme_minimal() + theme(plot.title = element_text(size = 16, face = "bold"),
#    axis.title = element_text(size = 14),
#    axis.text = element_text(size = 12)
#)


```

------------------------------------------------------------------------

```{r echo=FALSE}
plot(Estimativa_intervalar)
```

## *Estimativa intervalar*

A média dos pontos de concentração de pessoas em situação de rua para cada cidade satélite está contida dentro da zona verde.

```{r}
plot(Grafico_1)
```


## *Hipótese*

Uma maior quantidade de pontos de concentração em uma localidade demanda mais atuação do serviço de abordagem social
